# 审计中特别风险的考虑

提问人：zhs7403 时间：2021-12-17 20:53:05
评估重大错报风险环节中，需要考虑特别风险因素，比如舞弊，关联方，收入等，从原理说，因为存在特别风险，所以风评环节对应的交易循环的关键控制点对应具体科目的相关认定为“高”，那么可以省去控制测试，直接实质性测试，那为什么实务中普遍还是做控制测试，目的所在？
另一个问题：双向检查为什么能证明完整性不能证明存在认定？按说双向正向逆向应该也可以证明存在，请问如何理解？

回答人：chenyiwei
特别风险的定义本来就是指单纯的实质性策略不能恰当应对的风险，因此对于特别风险所涉及的领域必然是要进行内控测试的。至于测试结果是有效还是无效，能否依赖，是另一回事。如果针对特别风险领域认为内控无效，不可依赖，则这是能否继续承接该审计业务的问题。